【裁判字號】    97,上易,1392
【裁判日期】    970625
【裁判案由】    恐嚇等
【裁判全文】
臺灣高等法院刑事判決                97年度上易字第1392號
上  訴  人
即  被  告  乙○○  31歲民.
上列上訴人因詐欺等案件，不服臺灣桃園地方法院97年度易緝字
第13號，中華民國97年4 月24日第一審判決（起訴案號：臺灣桃
園地方法院檢察署95年度偵字第17192 號），提起上訴，本院判
決如下：
    主  文
上訴駁回。
    理  由
一、按上訴書狀應敘述具體理由；上訴書狀未敘述上訴理由者，
    應於上訴期間屆滿後20日內補提理由書於原審法院，刑事訴
    訟法第361條第2項、第3 項前段定有明文。而第二審法院認
    為上訴書狀未敘述理由，應以判決駁回之。但其情形可以補
    正而未經原審法院命其補正者，審判長應定期間先命補正，
    此觀同法第367 條規定甚明。又所謂具體理由，必係依據卷
    內既有訴訟資料或提出新事證，指摘或表明第一審判決有何
    採證認事、用法或量刑等足以影響判決本旨之不當或違法，
    而構成應予撤銷之具體事由，始克當之（例如：依憑證據法
    則具體指出所採證據何以不具證據能力，或依憑卷證資料，
    明確指出所為證據證明力之判斷如何違背經驗、論理法則）
    ；倘僅泛言原判決認定事實錯誤、違背法令、量刑失之過重
    或輕縱，而未依上揭意旨指出具體事由，或形式上雖已指出
    具體事由，然該事由縱使屬實，亦不足以認為原判決有何不
    當或違法者（例如：對不具有調查必要性之證據，法院未依
    聲請調查亦未說明理由，或援用證據不當，但除去該證據仍
    應為同一事實之認定），皆難謂係具體理由（最高法院97年
    度台上字第892號判決意旨參照）。
二、經查：本件原判決依上訴人即被告乙○○之自白，與證人丁
    ○○於警詢中陳述、偵查中具結證述、於原審訊問時具結證
    述之被害情節、證人即被害人丙○○於警詢中陳述被害之情
    節、證人即被害人戊○○於警詢中陳述被害情節、證人即被
    害店家錢櫃KTV 板橋店夜班主任甲○○警詢中陳述、偵查中
    具結證述被害之情節相符，並有台北縣政府警察局板橋分局
    搜索扣押筆錄及扣押物品目錄表、搜索同意書各2 份、贓物
    認領保管單2紙、錢櫃板橋店結帳聯3紙、買單聯等交易記錄
    3紙、查獲贓物照片8張、查獲贓物影本14紙、桃園縣政府警
    局查八德分局受理刑事報案三聯單1 紙、原審辦理刑事案件
    電話記錄查詢表3紙、好樂迪股份有限公司96年4月24日96迪
    法字第9604241號函及所附發票明細表2紙、查獲員警吳志倡
    出具之偵查報告1 紙在卷可稽，認定被告確有原判決事實欄
    所載之2次竊盜、2次詐欺取財、3次詐欺得利、1次恐嚇取財
    未遂犯行，並審酌被告正值壯年、不思正途謀生、竟竊取、
    詐騙他人財物及利益、對他人恐嚇取財，其犯罪之動機、目
    的、手段、所詐得之財物、利益及竊取財物之價值，危害良
    善風俗及社會治安之程度，犯罪所生之危害，暨其前科記錄
    ，因認其素行不佳等一切情狀，各就其所犯竊盜罪均量處有
    期徒刑5月；所犯詐欺取財罪，均量有期徒刑5月；所犯詐欺
    得利罪，各量處有期徒刑5 月；所犯恐嚇取財未遂罪，量處
    有期徒刑3月，又認告所犯各罪，均以其犯罪時間均在96年4
    月24日以前，依中華民國96年罪犯減刑條例之規定，均合於
    減刑之規定，故就各罪均依法諭知減刑後之刑，並定其應執
    行刑1年2月，均已詳敘其所憑證據、認定理由及量刑依據。
    從形式上觀察，原判決並無認定事實錯誤、量刑瑕疵或違背
    法令之情形。被告上訴意旨雖認原判決關於詐欺得利部分與
    事實不符，並主張起訴書未有詐欺得利之犯罪事實等語，然
    查，起訴書明確載明被告所犯罪名包括刑法第339條第2項、
    第3 項之詐欺得利既遂、未遂罪，上訴意旨顯係誤解起訴書
    真意。又被告與被害人等至KTV 消費而未有支付費用之事實
    ，均經被告於警詢、偵訊及原審審理中自白，並核與上揭證
    人之證述相符，是上訴意旨所指非但空泛無據，且未指摘原
    判決關於認定事實、適用法律及量刑等項，有何具體違法或
    不當。揆諸上開說明，顯然置原判決已經明白論斷審酌、說
    明之事項於不顧，意在拖延訴訟，自形式上觀察，核非足以
    動搖原判決之具體理由，依照上揭說明，應認其上訴為不合
    法律上之程式，予以駁回，並不經言詞辯論為之。
據上論斷，應依刑事訴訟法第367條前段、第372條，判決如主文
。
中    華    民    國    97    年    6     月    25    日
                  刑事第十一庭  審判長法  官  張連財
                                      法  官  林明俊
                                      法  官  楊照男
以上正本證明與原本無異。
不得上訴。
                                      書記官  陳秋雄
中    華    民    國     97    年    6    月    25    日


司法院資訊處製作；財團法人民間司法改革基金會備份。
